# 请教陈老师有关新租赁准则下免租期的问题

提问人：evianzhu 时间：2019-05-30 17:08:58
版主陈老师，您好！有个问题要跟您请教一下！
在新租赁准则 I16 下，存在免租期的情况应该怎么考虑呢？我们知道在老准则下，免租期是平摊的。
实际的合同情况是这样的，同一个合同， 10 年，同时包含了物业费和房租。
物业费是按照 120 个月来交，但是房租有一年的免租期。目前我们计算期初使用权资产和租赁负债的时候是把 120 个月的物业费 PV 和 108 个月的房租 PV相加。
我有一点困惑的是，后续是不是就是按照 120 个月来摊利息费用和折旧了呢？在这里还需要考虑免租期的问题吗？如果不用考虑，从经济实质上来应该怎么理解这个问题呢？
还请版主不吝赐教，谢谢！

回答人：chenyiwei
首先，接受物业服务是一个单独的合同，不属于租赁准则的规范范围，所以在计算租赁负债和使用权资产时，不涉及物业费的折现（当然，其前提是物业费定价公允，代表了所接受的物业管理服务的公允价值）。
其次，在免租期内，承租人也享有对租赁资产的使用权，所以使用权资产的折旧年限是包含免租期在内的整个租赁期，即免租期也要确认租赁资产折旧。对于租赁负债，因为是采用实际利率法，按摊余成本进行后续计量的，虽然在免租期内不支付租金，但按照实际利率法的原理，在免租期内仍需确认利息支出。

提问人：celery88 时间：2019-06-12 17:22:05
陈版主，我们现在有一个实际情况是租赁合同的签订与否跟企业能否办妥产权证挂钩，在未办妥产权证之前，我们按月支付资产使用费，办妥之后，按月支付租金，请问使用权资产和租赁负债的确认时点是什么时候？谢谢陈版主

回答人：chenyiwei
这里的资产使用费和租金的性质相同，故租赁关系应当是在最初取得使用权时即成立，使用权资产应从最初取得租赁资产使用权时开始确认，包含以使用费和租金等不同名义支付租赁费的期间。

提问人：smilegaoxia 时间：2019-07-21 19:39:45
陈老师，如果免租期要确认利息支出的话，不会出现租赁负债不平的情况吗？如果免租期确认利息支出，确认的租赁负债和每月摊销的利息支出之和和每月支付的租金之和不就不平了吗？

回答人：chenyiwei
这个问题原先老准则下也存在。关键是租赁资产折旧和利息支出之和并不等于每期的现金支出。

提问人：眼泪成诗 666 时间：2019-11-08 06:30:21
陈老师，您好！我有个问题想请教一下，就是有家公司想在 2019 年开始适用新租赁准则，但是在此之前已经签了有半年免租期的租赁合同，所以在2019 年初有很大的应付账款余额，请问适用新租赁准则后原来账上确认的应付账款怎么办呢？谢谢

回答人：chenyiwei
这部分应付账款在新旧准则转换时会并入租赁负债。但如果原先未折现的，在新准则下应折现，所以金额会有差异。